臺灣高雄地方法院刑事判決             100年度易字第1661號
公  訴  人  臺灣高雄地方法院檢察署檢察官
被      告  潘可欣
上列被告因違反毒品危害防制條例案件，經檢察官提起公訴（10
0 年度偵字第23928 號），本院判決如下：
    主  文
本件公訴不受理。
    理  由
一、公訴意旨略以：被告潘可欣明知海洛因及甲基安非他命分係
    毒品危害防制條例所管制之第一級、第二級毒品，不得無故
    持有之，竟於民國100 年5 月、6 月間，在高雄市岡山區某
    處，向自稱「黃鈺恩」之女子取得第一級毒品海洛因3 小包
    （驗餘淨重分別為0.543 公克、0.015 公克、0 克）及混有
    第一級毒品海洛因之第二級毒品甲基安非他命1 小包（驗餘
    淨重0.003 公克）後，即據為持有之。嗣於100 年7 月4 日
    下午10時40分許，另案入監服刑時，為法務部矯正署高雄第
    二監獄函送偵辦，因認被告涉犯毒品危害防制條例第11條第
    1 項、第2 項之持有第一級、第二級毒品罪嫌。
二、按案件有下列情形之一者，應諭知不受理之判決：一起訴之
    程序違背規定者。二已經提起公訴或自訴之案件，在同一法
    院重行起訴者；又法院諭知不受理之判決，得不經言詞辯論
    為之，刑事訴訟法第303 條第1 、2 款、第307 條定有明文
    。
三、查本案被告前於100 年7 月4 日下午2 時30分許，在高雄市
    ○○區○○路960 巷內，因形跡可疑，經高雄市政府警察局
    楠梓分局加昌派出所（下稱加昌派出所）員警上前盤查後，
    發覺被告係贓物案件執行通緝犯，而當場逮捕後，在其手提
    袋內扣得疑似甲基安非他命1 袋（毛重0.01公克）、吸食器
    2 組及分裝吸管1 支，經於同日下午6 時50分採集其尿液送
    驗，並於同日下午9 時45分經臺灣高雄地方法院檢察署檢察
    官訊問後，因其另案業經判決確定，而送監執行，復於同日
    下午10時40分至法務部矯正署高雄第二監獄（下稱高雄二監
    ）進行檢查時，在其袋子內查獲1 大包白色粉末及白色結晶
    物體（內有6 小包）之事實，此有被告100 年7 月4 日警詢
    筆錄、檢察官訊問筆錄及點名單1 紙（警卷第1 至3 頁、10
    0 年度偵字第31885 號卷第3 頁背面至第4 頁【下稱偵一卷
    】）、扣押物品目錄表（警卷第5 頁背面）、被告談話筆錄
    、該1 大包白色粉末及白色結晶物體照片（100 年度偵字第
    23928 號卷第4 、7 頁【下稱偵二卷】）各1 份附卷可稽。
    其前揭採集之尿液經送驗後，呈現甲基安非他命及嗎啡陽性
    反應，而經臺灣高雄地方法院檢察署檢察官以100 年度偵字
    第31885 號，以被告施用第一級、第二級毒品為由聲請觀察
    勒戒，並經本院於100 年12月7 日以100 年度毒聲字第1348
    號裁定送觀察勒戒；另於高雄二監扣得之1 大包（內含6 小
    包）白色粉末及白色結晶物體經送驗後，其中2 包白色粉末
    及白色碎塊（驗前淨重各為7.132 公克、0.118 公克）未檢
    出毒品成分、其中3 包白色粉末含有海洛因成分（驗前淨重
    分別為0.548 公克、0.02公克、0.001 公克）、其中1 包米
    色粉末含有海洛因、甲基安非他命及第三級毒品愷他命成分
    （驗前淨重0.005 公克），檢察官即以被告持有第一級、第
    二級毒品而提起本案公訴，此亦有毒品案件尿液送驗編號與
    真實姓名對照表（警卷第7 頁）、臺灣檢驗科技股份有限公
    司濫用藥物實驗室- 高雄100 年7 月20日濫用藥物檢驗報告
    （偵一卷第12頁）、前揭聲請書及本院裁定（偵一卷第20至
    22頁）各1 份、高雄醫學大學附設中和紀念醫院100 年9 月
    6 日檢驗報告6 份（偵二卷第46至51頁）及本案起訴書1 份
    （偵二卷第77至78頁）附卷可稽。
四、惟查本案起訴被告持有之第一級、第二級毒品（即前揭在高
    雄二監扣得內含6 小包之1 大包白色粉末及白色結晶物，其
    中3 小包海洛因及1 小包海洛因、甲基安非他命），乃被告
    於100 年7 月4 日下午為加昌派出所員警逮捕時業經持有，
    此據被告於檢察官訊問及本院準備程序時（偵二卷第41頁、
    審易卷第20頁、本院卷第28頁）供承在卷，而觀諸加昌派出
    所查獲被告毒品案相片所示，確可見除前揭員警扣案之疑似
    甲基安非他命1 袋、吸食器2 組及分裝吸管1 支外，尚有1
    大包白色粉末及白色結晶物（偵一卷第15頁上方及第15頁背
    面上方照片），是被告於本院所供：「最大包的就是員警發
    現不是毒品後發還給我，讓我帶入看守所，後來看守所覺得
    是毒品就送去化驗，也就是本案起訴我持有之毒品。」（本
    院卷第28頁）等語，應可採信。則被告前揭經員警扣案之疑
    似甲基安非他命1 袋，與本案之3 小包海洛因、1 小包海洛
    因、甲基安非他命，既係被告100 年7 月4 日經逮捕時同時
    持有，自屬同一案件，本案起訴之持有第一級、第二級毒品
    乃低度行為，應為前揭施用第一級、第二級毒品之高度行為
    所吸收，不另論罪，無從分別處理，遑論分別聲請觀察、勒
    戒及提起公訴。而被告前揭所涉施用第一級毒品、第二級毒
    品，既經本院以100 年度毒聲字第1348號裁定送觀察、勒戒
    已如前述，是本案係對業經聲請觀察、勒戒之同一案件復提
    起公訴，其起訴程序違反法令，自不待言，依照上開法文規
    定，爰不經言詞辯論，逕為不受理之判決。
五、據上論斷，應依刑事訴訟法第303 條第1 、2 款、第307 條
    、第284 條之1，判決如主文。
本案經檢察官周天畏到庭執行職務。
中    華    民    國   100    年    12    月    19    日
                  刑事第十二庭  法  官  李貞瑩
以上正本證明與原本無異。
如不服本判決應於收受判決後10日內向本院提出上訴書狀，並應
敘述具體理由。其未敘述上訴理由者，應於上訴期間屆滿後20日
內向本院補提理由書（均須按他造當事人之人數附繕本）「切勿
逕送上級法院」。
中    華    民    國   100    年    12    月    20    日
                                書記官  黃翔彬